---
title: "gl04_hoermann"
author: "Paul Hörmann"
date: "11/23/2019"
output: pdf_document
---

```{r}
getwd()
```
# Aufgabe 1
```{r}
monitorData = read.csv("./monitor.csv", sep=";")
head(monitorData)
```

```{r}
boxplot(monitorData$zeit~monitorData$stadt,ylab = "Zeit in Minuten",xlab = "1 = Wien, 2 = Umgebung")
```

H0: Zeit des fernsehens ist gleich
H1: Jugendliche in der Stadt schauen länger
```{r}
# teste auf gruppe 1 größer gruppe 2
wilcox.test(monitorData$zeit~monitorData$stadt, alternative = "greater")
```
Weil p kleiner alpha akzeptieren wir H0.

# Aufgabe 2
Daten:
```{r}
politData = matrix(c(120, 23, 11, 182),nrow=2)
rownames(politData) = c("Partei A", "Partei B")
colnames(politData) = c("Partei A", "Partei B")
politData
```
Test Ergebnis:
```{r}
politTestResult = mcnemar.test(politData)
politTestResult
```
Weil p größer als alpha akzeptieren wir H0.

## Aufgabe 3
Daten:
```{r}
library(readxl)
babyData = read_excel("./Babydaten.xlsx")
head(babyData)
nval = nrow(babyData)
```
### b)
Test:
H0: Gewicht ist unabhängig vom Geschlecht.
H1: Gewicht von Buben ist größer.
```{r}
boxplot(babyData$Gewicht~babyData$Geschlecht,ylab = "Gewicht")
```
```{r}
wilcox.test(babyData$Gewicht~babyData$Geschlecht,alternative = "less")
```
Da p größer als alpha können wir H0 zugunsten von H1 verwerfen.
### a)
Test:
H0: Größe ist unabhängig vom Geschlecht.
H1: Größe von Buben ist größer.
```{r}
boxplot(babyData$Größe~babyData$Geschlecht,ylab = "Größe in cm")
```

```{r}
wilcox.test(babyData$Größe~babyData$Geschlecht,alternative="less")
```
Da p größer als alpha können wir H0 zugunsten von H1 verwerfen.
### c)
```{r}
plot(babyData$Gewicht, babyData$Größe) + abline(lm(babyData$Größe~babyData$Gewicht), col="red")
```

```{r}
cor.test(babyData$Gewicht, babyData$Größe, alternative="two.sided",
         method = "kendall")
```
Da p kleiner als alpha können wir H0 zugunsten von H1 verwerfen.

## Aufgabe 4
### a)
```{r}
library(foreign)
dmobile = read.dta(file = "./mobil-1.dta")
head(dmobile)
```
```{r}
dmobile[which(dmobile$dauer == max(dmobile$dauer)),]
```
Durchschnittliche Telefonat dauer:
```{r}
mean(dmobile$dauer)
```
Frauen telefonieren im Schnitt:
```{r}
mean(dmobile[which(dmobile$geschlecht == "Frau"),]$dauer)
```
Männer telefonieren im Schnitt:
```{r}
mean(dmobile[which(dmobile$geschlecht == "Mann"),]$dauer)
```
```{r}
boxplot(dmobile$dauer~dmobile$geschlecht)
```
H0: Telefondauer unabhängig vom Geschlecht
H1: Frauen telefonieren länger
```{r}
library(ggplot2)
ggplot(dmobile, aes(x=dauer, fill=geschlecht), col = "red") + geom_histogram(binwidth = 10) + geom_vline(data = dmobile, aes(xintercept = mean(dauer), fill=geschlecht))
```

```{r}
wilcox.test(dmobile$dauer~dmobile$geschlecht, alternative = "greater")
```
Das heißt Frauen telefonieren im Schnitt länger.
### c)
```{r}
dtelnorm = dmobile[dmobile$tarif == "Normal",]
dtelviel = dmobile[dmobile$tarif == "Viel",]
dtelwenig = dmobile[dmobile$tarif == "Wenig",]
ltelnorm = lm(dtelnorm$kosten~dtelnorm$dauer)
ltelviel = lm(dtelviel$kosten~dtelviel$dauer)
ltelwenig = lm(dtelwenig$kosten~dtelwenig$dauer)
```
```{r}
ltelnorm
```
```{r}
plot(dtelnorm$dauer, dtelnorm$kosten) + abline(ltelnorm, col = "red")
```
```{r}
ltelviel
```
```{r}
plot(dtelviel$dauer, dtelviel$kosten) + abline(ltelviel, col = "red")
```
```{r}
ltelwenig
```
```{r}
plot(dtelwenig$dauer, dtelwenig$kosten) + abline(ltelwenig, col = "red")
```
```{r}
attach(dmobile)
ltelmultivar = lm(kosten~dauer)
detach(dmobile)
ltelmultivar
```
```{r}
plot(dmobile$dauer, dmobile$kosten) + abline(ltelmultivar, col = "red")
```

