---
title: "gl04_hoermann"
author: "Paul Hörmann"
date: "11/23/2019"
output: pdf_document
---

```{r}
getwd()
```
# Aufgabe 1
```{r}
monitorData = read.csv("./monitor.csv", sep=";")
head(monitorData)
```

```{r}
boxplot(monitorData$zeit~monitorData$stadt,ylab = "Zeit in Minuten",xlab = "1 = Wien, 2 = Umgebung")
```

H0: Zeit des fernsehens ist gleich
H1: Jugendliche in der Stadt schauen länger
```{r}
# teste auf gruppe 1 größer gruppe 2, aber falsche reihenfolge daher less statt greater
testresult = t.test(monitorData$zeit~monitorData$stadt,alternative="less")
testresult
```
Ergebnis:
```{r}
testresult$statistic
```
Kritischer Wert:
```{r}
critT = qt(0.05, lower.tail=F, df=83.504)
critT
```
T Wert größer als kritischer Wert?
```{r}
critT > testresult$statistic
```
Daher können wir H0 zugunsten von H1 verwerfen.

# Aufgabe 2
Daten:
```{r}
politData = matrix(c(120, 23, 11, 182),nrow=2)
rownames(politData) = c("Partei A", "Partei B")
colnames(politData) = c("Partei A", "Partei B")
politData
```
Test Ergebnis:
```{r}
politTestResult = mcnemar.test(politData)
politTestResult
```
Test Statistiken:
```{r}
politTestResult$statistic
```
Kritscher Wert:
```{r}
chiCrit = qchisq(0.95, 1)
```
Gab es einen signifikanten Einfluss?
```{r}
politTestResult$statistic > chiCrit
```
Daher nein.

## Aufgabe 3
Daten:
```{r}
library(readxl)
babyData = read_excel("./Babydaten.xlsx")
head(babyData)
```
### a)
Test:
H0: Gewicht ist unabhängig vom Geschlecht.
H1: Gewicht von Buben ist größer.
```{r}
boxplot(babyData$Gewicht~babyData$Geschlecht,ylab = "Gewicht")
```
```{r}
weightmgf = t.test(babyData$Gewicht~babyData$Geschlecht,alternative="greater")
weightmgf
```
T wert:
```{r}
weightmgf$statistic
```
Kritischer wert:
```{r}
weightmgfCrit = qt(0.05,362.62)
weightmgfCrit
```
Ergebnis:
```{r}
abs(weightmgf$statistic) > abs(weightmgfCrit)
```
Daher wird H0 zugunsten von H1 verworfen.
### b)
Test:
H0: Größe ist unabhängig vom Geschlecht.
H1: Größe von Buben ist größer.
```{r}
boxplot(babyData$Größe~babyData$Geschlecht,ylab = "Größe in cm")
```

```{r}
heightmgf = t.test(babyData$Größe~babyData$Geschlecht,alternative="greater")
heightmgf
```
T wert:
```{r}
heightmgf$statistic
```
Kritischer wert:
```{r}
heightmgfCrit = qt(0.05,370.94)
heightmgfCrit
```
Ergebnis:
```{r}
abs(heightmgf$statistic) > abs(heightmgfCrit)
```
Daher wird H0 zugunsten von H1 verworfen.