---
title: "gl04_4_hoermann"
author: "Paul Hörmann"
date: "11/26/2019"
output: pdf_document
---

## Aufgabe 4
### a)
```{r}
library(foreign)
dmobile = read.dta(file = "./mobil-1.dta")
head(dmobile)
```
```{r}
dmobile[which(dmobile$dauer == max(dmobile$dauer)),]
```
Durchschnittliche Telefonat dauer:
```{r}
mean(dmobile$dauer)
```
Frauen telefonieren im Schnitt:
```{r}
mean(dmobile[which(dmobile$geschlecht == "Frau"),]$dauer)
```
Männer telefonieren im Schnitt:
```{r}
mean(dmobile[which(dmobile$geschlecht == "Mann"),]$dauer)
```
\pagebreak
```{r}
boxplot(dmobile$dauer~dmobile$geschlecht)
```

H0: Telefondauer unabhängig vom Geschlecht

H1: Frauen telefonieren länger
```{r}
library(ggplot2)
ggplot(dmobile, aes(x=dauer, fill=geschlecht), col = "red") +
  geom_histogram(binwidth = 10) +
  geom_vline(data = dmobile, aes(xintercept = mean(dauer)))
```

```{r}
wilcox.test(dmobile$dauer~dmobile$geschlecht, alternative = "greater")
```
Das heißt Frauen telefonieren im Schnitt länger.
### c)
```{r}
dtelnorm = dmobile[dmobile$tarif == "Normal",]
dtelviel = dmobile[dmobile$tarif == "Viel",]
dtelwenig = dmobile[dmobile$tarif == "Wenig",]
ltelnorm = lm(dtelnorm$kosten~dtelnorm$dauer)
ltelviel = lm(dtelviel$kosten~dtelviel$dauer)
ltelwenig = lm(dtelwenig$kosten~dtelwenig$dauer)
```
\newpage
```{r}
ltelnorm
```
```{r}
plot(dtelnorm$dauer, dtelnorm$kosten)
abline(ltelnorm, col = "red")
```

Aus der Grafik lässt sich erkennen dass die Regressionsgerade eine gute Näherung ist.
\pagebreak
```{r}
ltelviel
```
```{r}
plot(dtelviel$dauer, dtelviel$kosten)
abline(ltelviel, col = "red")
```

Wie zu erkennen und im Modell zu sehen sind die Punkte sehr verstreut, also wird vermutlich keine lineare Funktion hinter den Kosten stecken. Wohl eher ein personalisiertes Angebot.
\pagebreak
```{r}
ltelwenig
```
```{r}
plot(dtelwenig$dauer, dtelwenig$kosten)
abline(ltelwenig, col = "red")
```

Die Regressionsgerade scheint auch hier eine gute Näherung zu sein.
\pagebreak
```{r}
attach(dmobile)
ltelmultivar = lm(kosten~dauer)
detach(dmobile)
ltelmultivar
```
```{r} 
plot(dmobile$dauer, dmobile$kosten)
abline(ltelmultivar, col = "red")
```

Die Regressionsgerade scheint auch hier eine gute Näherung zu sein.